台灣台中地方法院刑事判決　　　　　　　　　　九十一年度豐簡上字第七０號
　 上訴人即被告　甲○○
右上訴人因傷害案件，不服本院豐原簡易庭九十年度豐簡字第五三七號中華民國九十
年十一月二十三日第一審判決（聲請簡易判決處刑書案號：台灣台中地方法院檢察署
九十年度偵字第一五七九四號），提起上訴，本院管轄之第二審合議庭判決如左：
    主      文
上訴駁回。
    事      實
一、甲○○前因細故遭丁○○之友人毆打，經丁○○出面協調後復遭毆打，致對丁○○有所誤會，而心生不滿，竟夥同廖晁熙（業經判處有期徒刑六月確定）及另二
    位姓名、年籍不詳之成年男子，共同基於普通傷害之犯意聯絡，於民國（下同）
    九十年四月十三日下午七時三十分許（處刑書誤載為四月十二日下午五時三十分
    許），在台中縣大雅鄉○○路○段八號「雅環保齡球館」地下室之停車場，由廖
    晁熙持鋁棒，另二位姓名、年籍不詳之成年男子分持滅火器、椅子，甲○○徒手
    ，共同毆打丁○○，致丁○○受有鼻骨開放性骨折、左手肘關節脫位骨折、左尺
    骨骨折之傷害。毆畢，甲○○等四人隨即共乘不詳車號之紅色自用小客車逃逸。
二、案經丁○○訴由台中縣警察局豐原分局報請台灣台中地方法院檢察署檢察官偵查
    後聲請以簡易判決處刑。
    理      由
一、訊之上訴人即被告甲○○（下稱被告）矢口否認有何傷害犯行，辯稱：當時伊在
    雅環保齡球館地下室之卡拉ＯＫ店內喝酒，見丁○○遭廖晁熙等人毆打，乃從該
    店內出來勸架，並將廖晁熙拉走，伊未出手毆打丁○○云云。惟查前開犯罪事實
    ，業據告訴人丁○○迭於警訊、偵查中及本院審理時指訴綦詳，核與在場證人乙○○、丙○○分別於警訊、偵查中證述之情節相符，並有告訴人提出之診斷證明
    書乙紙及現場位置圖乙紙、現場照片五張附卷足憑。參以被告自承前因細故遭告
    訴人之友人毆打，經告訴人出面協調後復遭毆打，致對告訴人心生不滿，而同案
    被告廖晁熙與告訴人間並無任何嫌隙，若被告未參與及授意，則衡情同案被告廖
    晁熙及另二位姓名、年籍不詳之成年男子豈有分持鋁棒、滅火器、椅子共同毆打
    告訴人之理，顯見被告確有告訴人及證人乙○○、丙○○所指證述之上開傷害犯
    行無疑。至於同案被告廖晁熙於偵查中供稱：甲○○未毆打告訴人云云，另證人
    乙○○、丙○○於本院審理時均改稱：未見甲○○毆打告訴人云云，無非均係事
    後為圖脫免被告罪責之詞，不足採信；又被告雖舉證人陳淑婷到庭證稱：當時伊
    與甲○○在卡拉ＯＫ店內喝酒，見丁○○遭廖晁熙等人毆打，甲○○有出去將廖
    晁熙拉走，然後再進入店內喝酒等語，惟核與在場證人乙○○、丙○○分別於警
    訊、偵查中證述被告有出手毆打告訴人等情尚有未合，且同案被告廖晁熙於偵查
    中亦未曾提及被告有何將其拉走之情事，足見證人陳淑婷之上開證言，無非事後
    護被告之詞，亦不足採。是被告上開所辯，要屬事後卸責之詞，不足採信，事
    證明確，其犯行堪以認定。
二、核被告所為，係犯刑法第二百七十七條第一項之傷害人之身體罪。被告與廖晁熙
    及另二位姓名、年籍不詳之成年男子就上開傷害犯行，有犯意之聯絡及行為之分
    擔，均為共同正犯。原審因而適用刑法第二十八條、第二百七十七條第一項、第
    四十一條第一項、罰金罰鍰提高標準條例第一條前段、第二條，逕以簡易判決處
    刑，量處被告有期徒刑六月，如易科罰金，以三百元折算一日，經核其認事用法
    ，均無違誤，量刑亦稱妥適，被告上訴意旨猶執陳詞否認犯罪，而指摘原判決不
    當，為無理由，應予駁回。
三、據上論斷，應依刑事訴訟法第四百五十五條之一第三項、第三百六十八條，判決
    如主文。
中    華    民    國     九十一       年       八      月       八      日
                                   臺灣臺中地方法院刑事第三庭
                                     審判長法官  唐  光  義
                                           法官  黃  松  竹
                                           法官  朱  光  國
右正本證明與原本無異。
不得上訴。
                                           書記官
中    華    民    國     九十一       年       八      月       九      日
刑法第二百七十七條第一項：
傷害人之身體或健康者，處三年以下有期徒刑、拘役或一千元以下罰金。
                                                                        Ａ
